【裁判字號】    95,交簡上,37
【裁判日期】    950621
【裁判案由】    公共危險等
【裁判全文】
臺灣板橋地方法院刑事判決            95年度交簡上字第37號
上  訴  人  甲○○
即  被  告
選任辯護人  苗怡凡律師
            鄭智元律師
上列上訴人因公共危險案件，不服中華民國95年2 月15日本院95
年度交簡字第138 號第一審刑事簡易判決（聲請簡易判決處刑案
號：94年度偵字第15347 號），提起上訴，本院管轄第二審之合
議庭判決如下︰
    主  文
上訴駁回。
甲○○緩刑貳年。
    事  實
一、甲○○於民國（下同）93年12月24日下午4 時45分許，駕駛
    車號3G—6789號自小客車，沿臺北縣中和市○○○○○道往
    環河道路行駛，行經臺北縣中和市○○路274 號前，本應注
    意汽車駛至交岔路口，應遵守交通號誌並隨時採取必要之安
    全措施，而當時天候為晴、日間自然光線、路面舖裝柏油、
    道路乾燥、無缺陷、無障礙物、視距良好，交通號誌運作正
    常，並無不能注意之情事，竟疏未注意，貿然闖越紅燈，適
    有乙○○騎乘車號AA5 ─211 號機車，沿臺北縣中和市○○
    路，由板橋往永和方向行駛，甲○○因有上開過失行為，致
    駕駛自小客車左前車頭擦撞乙○○騎乘之機車右側，造成乙
    ○○人車倒地，因而受有右肩鎖骨末端粉碎性骨折之傷害。
    甲○○肇事後，未下車確認乙○○受傷情形，逕行駕車駛離
    現場而逃逸。
二、案經乙○○訴由臺北縣政府警察局中和分局報請臺灣板橋地
    方法院檢察署檢察官聲請簡易判決處刑。
    理  由
一、得心證理由：
（一）、過失傷害部分：
  １、對於上開時地，駕駛自小客車，因闖越紅燈，而擦撞告訴
      人乙○○騎乘之機車，造成乙○○受有右肩鎖骨末端粉碎
      性骨折之傷害之事實，業據被告於本院行準備程序及審理
      時供認不諱（詳參本院95年5 月10日準備程序筆錄、95年
      6 月7 日審判筆錄），核與告訴人乙○○於警詢時指訴因
      被告駕車闖紅燈，而擦撞伊騎乘之機車右側，致伊受傷一
      情相符（詳參臺灣板橋地方法院檢察署94年度偵字第1534
      7 號卷第17頁第19頁93年12月29日警詢筆錄），復有證人
      吳誌文、廖金潢於警詢及檢察官訊問時具結證言：親見被
      告闖越紅燈，擦撞告訴人乙○○騎乘之機車等語相符（詳
      參同前偵查卷第27頁、第28頁93年12月24日查訪紀錄表、
      第56頁、第57頁94年12月6 日訊問筆錄）。再對照被告駕
      駛車號3G—6789號自小客車車頭左側有明顯刮痕1 道，而
      告訴人乙○○駕駛機車之右側車體破損痕；且兩車行進方
      向呈90度直角（被告駕車沿華中橋下引道直行，告訴人乙
      ○○沿橋和路往永和市方向直行），此有車損與肇事現場
      道路照片共18幀（詳參同前偵查卷第35頁起至第43頁）及
      道路交通事故現場圖1 件（同前偵查卷第32頁）附卷可考
      ，且臺灣省臺北縣區車輛行車事故鑑定委員會亦同認被告
      駕駛自小用小客車闖越紅燈為肇事原因，有該會鑑定函1
      件附卷可憑（同前偵查卷第28頁、第29頁）。堪認被告確
      有闖紅燈而擦撞告訴人乙○○騎乘之機車。
  ２、又查，被告肇事之當時天候晴、日間自然光線、路面舖裝
      柏油、道路乾燥、無缺陷、無障礙物、視距良好，交通號
      誌運作正常，此有道路交通事故調查報告表(一)、(二)各1 件
      在卷可佐。而被告為40餘歲之成年人，具有足夠駕駛能力
      ，竟疏未注意，貿然闖紅燈，而擦撞左方駛來由告訴人乙
      ○○騎乘之機車。復以告訴人乙○○因本件車禍受有右肩
      鎖骨末端粉碎性骨折之傷害，此有耕莘醫院永和分院93年
      12月27日出具之乙種診斷證明書1 件附卷可參（詳參同前
      偵查卷第48頁），足見被告駕駛闖紅燈之過失行為，與告
      訴人乙○○受傷害之間，具相當因果關係。
  ３、被告雖於警詢及檢察官訊問時矢口否認有何闖紅燈之行為
      ，辯稱；是告訴人乙○○闖紅燈云云。惟與前揭證明被告
      過失傷害之積極證據有悖，應非可採。事證明確，被告過
      失傷害之犯行，洵堪認定。
（二）、肇事逃逸部分：
  １、被告就前開時地與告訴人乙○○發生車禍後，未停車處理
      ，逕自駛離現場一情，迭於警詢、本院行準備程序及審理
      時供認不諱（同前偵查卷第9 頁93年12月24日警詢筆錄、
      第13頁94年7 月4 日警詢筆錄、本院95年5 月10日準備程
      序筆錄、95年6 月7 日審判筆錄），核與告訴人乙○○於
      警詢時指訴：被告於車禍發生後，未下車查看，即駕車駛
      離一情相符（詳同前偵查卷第20頁93年12月29日警詢筆錄
      ）；再據證人吳志文、廖金潢於警詢、檢察官訊問時具結
      後證言：被告駕車肇事，致告訴人乙○○倒地後，被告倒
      車，本以為要停車查看，不料，號誌變為綠燈後，被告直
      接駕車駛離現場等語（詳參同前偵查卷第27頁、第28頁93
      年12月24日查訪紀錄表、第57頁至第58頁94年12月6 日訊
      問筆錄）。是被告在發生車禍後，未停車處理，逕自駛離
      現場，確有肇事逃逸之犯行。
  ２、又刑法第185 條之4 肇事致人死傷而逃逸罪，係為維護交
      通安全，加強救護，減少被害人之死傷，促使駕駛人於肇
      事後，能對被害人即時救護而設，與駕駛人肇事是否應負
      過失責任無關，最高法院89年度臺上字第1589號判決明揭
      此旨。因此，被告雖於警詢及檢察官訊問時，矢口否認有
      何過失行為，惟其與告訴人乙○○騎乘機車碰撞後，未查
      看告訴人乙○○傷勢，駕車駛離現場，縱被告自認無過失
      行為，仍應下車處理。因此，被告肇事逃逸罪行明確，應
      依法論科。
二、論罪科刑：按被告甲○○闖紅燈致告訴人乙○○受傷，核其
    所為，係犯刑法第284 條第1 項前段之過失傷害罪；又被告
    肇事後駕車駛離現場，核其所為，係犯刑法第185 條之4 肇
    事逃逸罪。被告所犯上開二罪，犯意各別，行為互殊，應分
    論併罰。原審適用刑法第284 條第1 項前段（原審判決漏載
    前段）、第185 條之4 、第51條第5 款、第41條第1 項前段
    ，罰金罰鍰提高標準條例第1 條前段、第2 條，並審酌被告
    大學畢業之智識程度，固無前科、惟因過失肇事，致告訴人
    乙○○受有前開傷害，且被告於肇事後，逕自逃逸離去，違
    反法律規定情形嚴重，不僅使告訴人乙○○所受傷害未能及
    時獲致救助，也危及一般道路用路人之安全，再以被告犯罪
    後，始終砌詞矯卸，意圖脫免罪責，犯後態度不佳，暨未與
    告訴人乙○○達成和解等一切情狀，分別量處過失傷害罪有
    期徒刑4 月，肇事逃逸罪有期徒刑6 月，合併執行有期徒刑
    9 月，如易科罰金，以3 佰元折算壹日。被告即上訴人以未
    闖越紅燈，且錯不在己，因另有要事，逕自駕車離去，並無
    違法之處為詞，提起上訴。然被告所犯過失傷害、肇事逃逸
    罪證明確，原審認事用法，尚無違誤，量刑亦稱妥適，被告
    提出本件上訴，猶執前詞否認犯行，為無理由，應予駁回。
    再被告前未曾受有期徒刑以上刑之宣告，此有臺灣高等法院
    被告前案紀錄表1 件附卷可參。其因一時失慮，偶罹刑典，
    事後已坦承犯行，深具悔意，且與告訴人乙○○達成民事和
    解，依約賠償，經此刑之宣告後，應知警惕而無再犯之虞，
    本院因認暫不執行其刑為當，予以宣告緩刑2 年，以啟自新
    。
據上論斷，應依刑事訴訟法第455 條之1 第1 項、第3 項、第36
8 條，刑法第74條第1款，判決如主文。
本案經檢察官葉志飛到庭執行職務。
中    華    民    國    95    年    6     月    21    日
               交通法庭審判長   法  官  高玉舜
                                法  官  陳靜茹
                                法  官  吳幸娥
以上正本證明與原本無異
本判決不得上訴
                                書記官  田世杰
中    華    民    國    95    年    6     月    21    日
附錄本案論罪科刑法條全文：
中華民國刑法第185條之4
駕駛動力交通工具肇事，致人死傷而逃逸者，處六月以上五年以
下有期徒刑。
中華民國刑法第284 條 (過失傷害罪)
因過失傷害人者，處六月以下有期徒刑、拘役或五百元以下罰金
，致重傷者，處一年以下有期徒刑、拘役或五百元以下罰金。
從事業務之人，因業務上之過失傷害人者，處一年以下有期徒刑
、拘役或一千元以下罰金，致重傷者，處三年以下有期徒刑、拘
役或二千元以下罰金。


司法院資訊處製作；財團法人民間司法改革基金會備份。
